# 关于房屋租赁免租期的处理

提问人：临渊羡鱼iiii 时间：2020-01-04 22:44:11
艾特陈版，假设A公司签了一个房屋租赁合同，合同约定如下：租赁期间 5 年，免租期 1 年，前两年的房租每年 1 万元，后 2 年的房租每年1.5万元。请问按照权责发生制，我们在考虑免租期的情况下还原实际每月的房租，因为房租金额有变化，我们按照前两年 2 万元租金除以 3 年去测算，还是按照前两年 2 万元，后两年 3 万元（合计 5 万元租金）
除以 5 年去测算？

回答人：chenyiwei
考虑该 5 年是否构成一个整体的不可撤销租赁期（个人理解这种可能性很大，否则免租期和租金递增安排将不具有合理的商业理由）。如果是，则按照前两年 2 万元，后两年 3 万元（合计 5 万元租金）除以 5 年去测算租赁期内每年的租金费用，免租期内也应分摊租金费用。